---
title: "Taller 3 - AID y Descriptivo"
output: html_notebook
---

## INSTRUCCIONES

-   Tiempo: 30 min

-   Descripci칩n: En este taller nos familizaremos con el manejo de datos

-   Realice las siguientes acciones en su computador:

    1)  Trabajaremos con el proyecto configurado en el Taller 1.

    2)  Trabaje sobre este R Notebook.

    3)  Use el conjunto de datos `maca_meno_preclin.xlsx` que import칩 con el nombre de `datos_preclin`.

    4)  Abra el archivo en excel `maca_meno_preclin.xlsx`, en la hoja 2 est치 el libro de c칩digos.

## Desarrollo del taller:

### Cargar los paquetes

```{r}
# Tip: library(paquete)
# Tip2: Cargue tidyverse, Hmisc y janitor

```

### Importar datos

```{r}
# Tip: objeto <- read_excel("archivo.xlsx")

```

### Explore globalmente los datos

```{r}
# Tip: Use glimpse() y contents()

```

### Identifique filas completamente duplicadas

```{r}

```

### Identifique filas duplicadas solo por ID

```{r}
# get_dupes
```

## Tabla descriptiva con gtsummary()

### Cree una tabla descriptiva con toda la muestra y todas las variables excepto id.

```{r}

```

### Cree una tabla comparativa de grupos segun tratamiento (sin tabla global). No incluya a id.

```{r}

```

### Cree una taba comparativa y global (no incluya id)

```{r}

```

### Cree una tabla anexa donde reporte minimos y maximos.
